【裁判字號】    96,聲,425
【裁判日期】    970102
【裁判案由】    返還提存物
【裁判全文】
臺灣苗栗地方法院民事裁定               96年度聲字第425號
聲  請  人  玉山商業銀行股份有限公司
                        號
法定代理人  丙○○
代  理  人  乙○○
相  對  人  甲○○○○○○
                      現應受.
上列聲請人聲請返還提存物事件，本院裁定如下：
    主  文
本院九十三年度存字第三一號提存事件，聲請人所提存之中央政
府建設公債八十六年度甲類第一期債票，面額新臺幣壹拾萬元二
張（票號：86B00895B 號、86B00896B 號，附息票：第8 至10期
），面額共新臺幣貳拾萬元，准予返還。
聲請程序費用由相對人負擔。
    理  由
一、按訴訟終結後，供擔保人證明已定20日以上之期間，催告受
    擔保利益人行使權利而不行使者，法院應依供擔保人之聲請
    ，以裁定命返還提存物，民事訴訟法第104 條第1 項第3 款
    定有明文。另依同法第106 條，前開規定於其他依法令供訴
    訟上之擔保者準用之。
二、本件聲請意旨略以：聲請人與相對人間給付票款事件，聲請
    人前遵本院89年度裁全字第914 號民事裁定，為擔保假扣押
    之執行，曾提供中央政府建設公債83年度甲類第1 期債票2
    張，面額總計新臺幣（下同）20萬元（每張面額10萬元，票
    號：83A02097B 號、83A02098B 號，均附帶息票：第15至20
    期）為擔保，經以本院89年度存字第677 號提存事件提存後
    ，並以本院89年度執全字第625 號假扣押事件執行在案。嗣
    因上開債票屆期，聲請人乃聲請本院92年度聲字第300 號裁
    定准予變換提存物，並提供如主文第1 項所示之債票2 張，
    面額計20萬元為擔保，並以本院93年度存字第31號提存事件
    在案。茲因聲請人已撤回上開假扣押程序，並聲請本院96年
    度裁全聲字第3 號裁定准予撤銷上開假扣押裁定確定，是該
    事件業已終結。聲請人復向本院聲請催告行使權利（96年度
    聲字第148 號），定20日以上期間催告相對人行使權利，而
    相對人未行使，為此聲請返還提存物等語。
三、聲請人前開主張，業據其提出本院89年度裁全字第914 號民
    事裁定、89年度存字第677 號提存書、92年度聲字第300 號
    民事裁定暨確定證明書、93年度存字第31號提存書、96年度
    裁全聲字第3 號民事裁定暨確定證明書、本院民國96年1 月
    11日苗院燉89執全溫字第625 號通知、96年度聲字第148 號
    民事裁定及本院相對人未行使權利通知函等件（卷第4 至16
    頁）為證，並經本院依職權調閱上開卷宗查明屬實，且相對
    人未於所定期間內為損害賠償之請求，亦經臺灣台北地方法
    院函覆及本院分案人員查明無訛。是聲請人聲請返還提存物
    ，核與首揭法律規定相符，應予准許。
四、依民事訴訟法第95條，裁定如主文。
中    華    民    國    97    年    1    月      2    日
                  民事庭法  官  黃怡玲
以上正本係照原本作成
如不服本裁定應於送達後10日內向本院提出抗告狀，並繳納抗告
費新臺幣1,000元。
                        書記官  劉依緹
中    華    民    國    97    年    1     月    2     日


司法院資訊處製作；財團法人民間司法改革基金會備份。
